【裁判字號】    96,訴,4631
【裁判日期】    970131
【裁判案由】    毒品危害防制條例
【裁判全文】
臺灣板橋地方法院刑事判決              96年度訴字第4631號
公  訴  人  臺灣板橋地方法院檢察署檢察官
被      告  甲○○
                  （現另案於臺灣臺北監獄臺北分監執行中）
上列被告因毒品危害防制條例案件，經檢察官提起公訴（96年度
毒偵字第8269號），本院裁定改用簡式審判程序審理，判決如下
：
    主  文
甲○○施用第一級毒品，累犯，處有期徒刑柒月。又施用第一級
毒品，累犯，處有期徒刑柒月。應執行有期徒刑壹年。
    事  實
一、甲○○前於民國89年間因施用毒品案件，經本院裁定送觀察
    、勒戒後，認無繼續施用毒品之傾向，於89年12月11日觀察
    、勒戒期滿，由臺灣板橋地方法院檢察署檢察官於89年12月
    15日以89年度毒偵字第7379號為不起訴處分確定。又於90年
    間因施用毒品案件，經本院裁定送觀察、勒戒後，認無繼續
    施用毒品之傾向，於90年6 月12日觀察、勒戒期滿，由臺灣
    板橋地方法院檢察署檢察官於90年6 月12日以90年度毒偵字
    第1256號為不起訴處分確定。又於92年間因施用毒品案件，
    經本院於92年11月13日以92年度訴字第1743號判處有期徒刑
    6 月確定，並於93年7 月8 日執行完畢。又於94年間因施用
    毒品案件，經本院於94年3 月4 日以93年度訴字第2279號各
    判處有期徒刑9 月、5 月，應執行有期徒刑1 年確定，甫於
    96年2 月15日假釋出獄，假釋縮刑期滿日期為96年6 月16日
    ，假釋期滿未經撤銷假釋，未執行之刑以已執行完畢論（本
    案構成累犯）。又於96年間因施用毒品案件，經本院於96年
    9 月10日以96年度訴字第2668號判處有期徒刑1 年確定（現
    執行中）。詎其猶不知悔改，另基於施用第1 級毒品海洛因
    之犯意，於96年5 月15日，在臺北縣新莊市○○路37號住處
    ，以針筒注射之方式，施用第1 級毒品海洛因乙次。另基於
    施用第1 級毒品海洛因之犯意，於96年5 月22日，在上址住
    處，以針筒注射之方式，施用第1 級毒品海洛因乙次。嗣分
    別於96年5 月15日、96年5 月22日，至臺灣板橋地方法院檢
    察署觀護人室定期接受採集尿液送驗結果，均呈嗎啡陽性反
    應，始知上情。
二、案經臺灣板橋地方法院檢察署檢察官主動偵查起訴。
    理  由
一、上揭事實業據被告甲○○於本院準備程序及審理中坦承不諱
    （見本院97年1 月16日準備程序及簡式審判筆錄），且被告
    先後2 次至臺灣板橋地方法院檢察署觀護人室定期接受採集
    尿液送檢驗結果，確均呈嗎啡陽性反應，此有臺灣檢驗科技
    股份有限公司出具之濫用藥物尿液檢驗報告2 紙在卷可憑（
    見臺灣板橋地方法院檢察署96年度毒偵字第4720號偵查卷第
    2 頁、第5 頁），足徵被告之任意性自白與事實相符。又被
    告前曾於89年間因施用毒品案件，經本院裁定送觀察、勒戒
    後，認無繼續施用毒品之傾向，於89年12月11日觀察、勒戒
    期滿，由臺灣板橋地方法院檢察署檢察官於89年12月15日以
    89年度毒偵字第7379號為不起訴處分確定。又於90年間因施
    用毒品案件，經本院裁定送觀察、勒戒後，認無繼續施用毒
    品之傾向，於90年6 月12日觀察、勒戒期滿，由臺灣板橋地
    方法院檢察署檢察官於90年6 月12日以90年度毒偵字第1256
    號為不起訴處分確定。又於92年間因施用毒品案件，經本院
    於92年11月13日以92年度訴字第1743號判處有期徒刑6 月確
    定，並於93年7 月8 日執行完畢。又於94年間因施用毒品案
    件，經本院於94年3 月4 日以93年度訴字第2279號各判處有
    期徒刑9 月、5 月，應執行有期徒刑1 年確定，甫於96年2
    月15日假釋出獄，假釋縮刑期滿日期為96年6 月16日，假釋
    期滿未經撤銷假釋，未執行之刑以已執行完畢論。又於96年
    間因施用毒品案件，經本院於96年9 月10日以96年度訴字第
    2668號判處有期徒刑1 年確定（現執行中）等情，有臺灣高
    等法院被告前案紀錄表1 份在卷可憑。是以，本案事證明確
    ，被告2 次施用第1 級毒品之犯行均堪予認定，應予依法論
    處。
二、核被告甲○○所為，均係犯毒品危害防制條例第10條第1 項
    之施用第1 級毒品罪。被告持有第1 級毒品海洛因，既意在
    供己施用，其持有之低度行為應為施用之高度行為所吸收，
    不另論罪。被告所犯上開2 次施用第1 級毒品犯行間，犯意
    各別，顯係另行起意，應予分論併罰。末查，被告有如事實
    欄所載之論罪科刑及執行情形，此有臺灣高等法院被告前案
    紀錄表1 份在卷可查，其於有期徒刑執行完畢後，5 年內故
    意再犯本件有期徒刑以上之2 罪，為累犯，均應依法加重其
    刑。爰審酌被告之素行不佳、犯罪之動機、目的、手段，施
    用第1 級毒品戕害自身健康及其坦承犯行，犯後態度良好等
    一切情狀，各量處如主文所示之刑，並定其應執行之刑，以
    資懲儆。
三、本件經檢察官提起公訴，被告於準備程序中就被訴事實為有
    罪之陳述，經法官告知簡式審判程序之旨，並聽取公訴人、
    被告之意見後，本院合議庭裁定由受命法官獨任進行簡式審
    判程序，併予敘明。
據上論斷，應依刑事訴訟法第273 條之1 第1 項、第299 條第1
項前段，毒品危害防制條例第10條第1 項，刑法第11條前段、第
47條第1項、第51條第5 款，判決如主文。
本案經檢察官郭季青到庭執行職務。
中    華    民    國    97    年    1     月    31    日
                  刑事第十九庭  法  官  曾正耀
以上正本證明與原本無異
如不服本判決應於送達後10日內向本院提出上訴狀
                                書記官  陳淑怡
中    華    民    國    97    年    2     月    1     日
附論罪科刑依據之法條：
毒品危害防制條例第10條第1項
施用第1級毒品者，處 6 月以上 5 年以下有期徒刑。


司法院資訊處製作；財團法人民間司法改革基金會備份。
